【裁判字號】    89,判,887
【裁判日期】    890324
【裁判案由】    營利事業所得稅
【裁判全文】
行  政  法  院  判  決                            八十九年度判字第八八七號
    原      告  玖隆有限公司
                              .
    代  表  人  陳紹萍
    訴訟代理人  陳亮君
    被      告  財政部臺灣省南區國稅局
右當事人間因營利事業所得稅事件，原告不服行政院中華民國八十八年一月二十日台
八八訴字第○二八四八號再訴願決定，提起行政訴訟。本院判決如左︰
    主  文
原告之訴駁回。
    事  實
緣原告民國八十四年度營利事業所得稅結算申報，申報其他損失新台幣（下同）二、
五五八、七○六元。被告以其中二、四三一、九四一元屬外銷損失，原告未取具國外
公證機構或檢驗機構之證明文件，乃不予認列。原告不服，循序提起訴願、再訴願，
均遭決定駁回，遂提起行政訴訟，茲摘兩造訴辯意旨於次：
原告起訴意旨略謂︰一、原告於八十四年因法國代理商SOCIETE COMMERCIALE BERNAR
D CASTAGNE要求，外銷智利製造商JARMAN豬裡皮，其中二批計二九六、九四○呎，因
顏色欠佳，而要求原告折讓，每呎美金○‧三○元，共計八九、○八二‧○九元，此
有往來信函、折讓結匯單等可證。依營利事業所得稅查核準則第二十條之規定，既有
銷貨折讓之明確事證，應予核實認定。二、依上述事證觀之，外銷客戶要求折讓，原
告乃將已收取貨款匯還一部分予買方。而法國代理商 SOCIETE COMMERCIALE BERNARD
CASTAGNE為智利製造商JARMAN之代理，故匯還該折讓需經由該代理商，此有代理合約
可資佐證。再訴願決定書所稱各節，實屬臆測之詞，有違依證據認定事實之法則。三
、綜上，請撤銷原處分及一再訴願定等語。
被告答辯意旨略謂︰一、按「外銷損失之認定，除應檢附買賣契約書（應有購貨條件
及損失歸屬之規定）、國外進口商索賠有關文件，國外公證機構或檢驗機構所出具足
以證明之文件等外，並應其賠償方式分別提示左列各項文件：(一)以給付外匯方式賠
償者，其經銀行結匯者，應提出結匯證明文件，未辦理結匯者，應有銀行匯付或轉付
之證明文件。．．．(四)以減收外匯方式賠償者，應檢具證明文件。」為營利事業所得
稅查核準則第九十四條之一第二款所明定。二、原告原列報外銷損失二、五五八、七
○六元，被告以原告未取具國外公證機構或檢驗機構之證明文件，全數予以剔除，原
告不服主張系爭之外銷損失應屬於銷貨折讓，因會計人員入帳錯誤記為外銷損失云云
，惟原告訴稱其因出口貨品之色差不為國外買主所接受與買方協議賠償，應屬於營利
事業所得稅查核準則第九十四條之一經營外銷業務因違約而給付賠償之外銷損失，原
告之主張顯不足採信。三、原告復執與復查相同之理由，略以其因出口貨品染色之色
差國外買主拒絕接受，又因退運所需運費、報關費時且成本過高乃與買方協議賠償美
金八九、○八二‧○九元，並提示其與國外買主之往來信函以實其說，惟被告於八十
六年三月七日以南區國稅法字第八六○一八一四一號函請原告提示買賣契約書，國外
公證機構或檢驗機構出具之證明文件及結匯證明或其他支付證明文件，原告迄今逾期
仍未提示，是原告列報之二、四三一、九四一元外銷損失不符首揭規定，被告否准其
認列並無不合。四、綜上，請駁回原告之訴等語。
    理  由
按營利事業所得之計算，以其本年度收入總額減除各項成本費用、損失及稅捐後之純
益額為所得額，為行為時所得稅法第二十四條第一項所規定。次按外銷損失之認定，
除應檢附買賣契約書（應有購貨條件及損失歸屬之規定）、國外進口商索賠有關文件
、國外公證機構或檢驗機構所出具足以證明之文件等外，並應其賠償方式分別提示
左列各項文件：一、以給付外匯方式賠償者，其經銀行結匯者，應提出結匯證明文件
，未辦理結匯者，應有銀行匯付或轉付之證明文件。．．．四、以減收外匯方式賠償
者，應檢具證明文件。復為行為時營利事業所得稅查核準則（以下稱查核準則）第九
十四條之一第二款第一目及第四目定有明文。本件原告八十四年度營利事業所得稅結
算申報，申報其他損失二、五五八、七○六元，被告以其中二、四三一、九四一元屬
外銷損失，原告未取具國外公證機構或檢驗機構之證明文件，乃不予認列。原告不服
，循序提起行政訴訟，主張：原告於八十四年因法國代理商要求，外銷智利製造商豬
裡皮，因顏色欠佳，要求原告折讓，每呎美金○‧三○元，共計八九、○八二‧○九
元，應屬銷貨折讓，因係由法國代理商代理，故匯款折讓經由法國代理商收轉云云。
經查，原告於復查時主張其出口貨品因染色之色差，國外買主拒絕，因退運所需運費
、報關費時且成本過高，乃與買方協議賠償美元八九、○八二‧○九元，惟訴願以後
改稱銷貨折讓，不僅前後主張不一，且依原告提出之萬通商業銀行匯出匯款賣匯水單
影本，該筆美元八九、○八二‧○九元係匯往法國，並非匯予出口貨物之進口商國家
之智利，雖原告起訴時主張因出國代理商為法國商，故匯予代理商云云，然查：原告
所提萬通商業銀行出口結匯單所載系爭貨款係由智利聖地亞哥市愛德華銀行（ BANCO
DEA.EDWARDS SANTIAGO. CHILE ）開立信用狀支付，並未由法國代理商轉付，足證原
告所訴核難採信。次查：所謂銷貨折讓係指商品有瑕疵，買受人願意接受貨品，而以
降低價款為成交條件。本件原告出售系爭貨品，因顏色欠佳，國外買主拒絕接受，乃
協議由買方就地重染整，費用由原告負擔，並非降價接受貨品，有原告所提系爭往來
買賣協商信函附可證。故原告所稱將已收貨款匯還買方代理商，應係指上開重染費
用之給付，非銷貨折讓，該重新染整之費用，應屬外銷損失而非銷貨折讓。原告雖提
出出國結匯文件及買賣協商信件為證，惟迄未依規定檢附買賣契約書、國外公證機構
或檢驗機構所出具之證明文件供核，原處分予以否准認列外銷損失，揆諸首揭規定，
洵無違誤，一再訴願決定遞予維持，俱無不合，原告起訴意旨，難謂為有理由，應予
駁回。
據上論結，本件原告之訴為無理由，爰依行政訴訟法第二十六條後段，判決如主文。
中    華    民    國     八十九      年      三      月     二十四      日
                    行 政 法 院 第 六 庭
                                審 判 長 評  事      徐  樹  海
                                         評  事      林  茂  權
                                         評  事      高  啟  燦
                                         評  事      蔡  進  田
                                         評  事      劉  鑫  楨
右  正  本  證  明  與  原  本  無  異
                                         法院書記官  陳  佩  玲
中    華    民    國     八十九      年      三      月     二十七      日


司法院資訊處製作；財團法人民間司法改革基金會備份。
